臺灣南投地方法院刑事判決
110年度審交易字第233號
公  訴  人  臺灣南投地方檢察署檢察官 
被      告  楊煌盛


                  （現另案於法務部○○○○○○○○○○                      ○執行中）

上列被告因公共危險案件，經檢察官提起公訴（110年度偵字第5
402號），因被告於準備程序中就被訴事實為有罪之陳述，爰依
簡式審判程序判決如下：
    主      文
楊煌盛駕駛動力交通工具而血液中酒精濃度達百分之零點零五以
上，累犯，處有期徒刑拾壹月。
    犯罪事實
一、楊煌盛於民國110年9月10日（起訴書誤載為9月11日，應予
    以更正）8時許起至同日17時許止，在南投縣魚池鄉東光村
    石佛公附近飲用自釀米酒後，其明知飲用含酒精之飲料後，
    在酒精尚未代謝完畢前不得駕駛動力交通工具，猶基於酒後
    駕駛動力交通工具之犯意，其仍於飲畢後無照騎乘屬動力交
    通工具之車牌號碼000-000號普通重型機車行駛於道路上。嗣
    於同日17時38分許，沿南投縣魚池鄉131線道路行駛，行經
    南投縣魚池鄉大林村魚埔幹63K9385CB84號電桿旁時，因酒
    後騎車操控欠佳而自摔倒地受傷，經警據報到場處理，將楊
    煌盛送往埔基醫療財團法人埔里基督教醫院（下稱埔里基督
    教醫院）救治，經該醫院對楊煌盛抽血檢測結果，於同日19
    時30分許測得血液中酒精濃度值為322.2mg/dl（即達百分之
    0.3222），始查悉上情。
二、案經南投縣政府警察局集集分局報告臺灣南投地方檢察署檢
    察官偵查起訴。
    理    由
一、本件依簡式審判程序審理，是依刑事訴訟法第273條之2規定
    ，本件之證據調查，不受同法第159條第1項、第161條之2、
    第161條之3、第163條之1及第164條至第170條規定之限制，
    合先敘明。
二、認定犯罪事實所憑之證據及理由：
　　上揭被告喝酒後無照騎乘機車發生交通事故，嗣經員警委由
    埔里基督教醫院對被告進行血液中酒精濃度測試後，測得其
    血液中之酒精濃度值為322.2mg/dl，即達百分之0.3222，超
    過法規規定標準等事實，業據被告於警詢中供述在卷，並於
    本院準備程序、審理時坦承在卷，復有警卷卷附之埔里基督
    教醫院檢驗報告單、道路交通事故當事人酒精測定紀錄表（
    第11頁至第13頁）、南投縣政府警察局舉發違反道路交通管
    理事件通知單（第15頁）、交通事故現場略圖、道路交通事
    故現場圖、道路交通事故調查報告表㈠㈡（第17頁至第23頁）
    、交通事故現場照片，就醫照片及監視器錄影畫面翻拍照片
    （第25頁至第39頁）、車輛詳細資料報表（第41頁）、公路
    監理電子閘門-車號查詢機車車籍、證號查詢機車駕駛人資
    料（第43頁至第45頁）附卷可稽，足徵被告自白與事實相符
    ，其血液中酒精濃度達百分之0.05以上，犯行洵堪認定。
三、論罪科刑之理由：
（一）按被告行為後，刑法第185條之3第1項第1款，業於111年1
      月28日修正公布，並自同年月30日施行生效。刑法第185
      條之3第1項第1款原規定：「駕駛動力交通工具而有下列
      情形之一者，處二年以下有期徒刑，得併科二十萬元以下
      罰金：一、吐氣所含酒精濃度達每公升零點二五毫克或血
      液中酒精濃度達百分之零點零五以上。」，修正後規定為
      ：「駕駛動力交通工具而有下列情形之一者，處三年以下
      有期徒刑，得併科三十萬元以下罰金：一、吐氣所含酒精
      濃度達每公升零點二五毫克或血液中酒精濃度達百分之零
      點零五以上。」，由是可知，修正後之刑法第185條之3第
      1項第1款之規定，提高有期徒刑及罰金金額之上限，故經
      新舊法比較結果，修正後之規定未較有利被告，依刑法第
      2條第1項前段規定，自應適用被告行為時即修正前刑法第
      185條之3第1項第1款之規定論處，合先敘明。本件被告明
      知飲酒後不得駕駛動力交通工具，仍於酒後騎乘機車，經
      警查獲後測得其血液中之酒精濃度值為322.2mg/dl，即達
      百分之0.3222。則核被告所為，係犯修正前刑法第185條
      之3第1項第1款之服用酒類而駕駛動力交通工具罪。
（二）被告於107年間因酒後駕車之公共危險案件，經本院以107
      年度交易字第55號判決判處有期徒刑8月確定。再因毀損
      案件，經本院以108年度埔簡字第80號判決判處拘役50日確
      定。上開案件接續執行，有期徒刑部分於109年2月25日執行
      完畢（並接續執行拘役，於109年4月15日出監），此有臺灣
      高等法院被告前案紀錄表在卷可稽，其於5年以內故意再
      犯本件有期徒刑以上之罪，為累犯，而本院依司法院釋字
      第775號解釋意旨衡酌本案，認為本案與前開構成累犯之
      罪其罪質相同，亦均屬故意犯罪，應有依刑法累犯規定加
      重之必要，從而，應依刑法第47條第1項規定加重其刑。
（三）爰審酌被告除上開構成累犯之之酒後駕車公共危險案件紀
      錄外，另有其他酒後駕車之公共危險案件之前案紀錄，此
      有上開前案紀錄表在卷足佐，是被告已多次酒後駕車之前
      案紀錄，而酒精成分對人之意識、控制能力具有不良影響
      ，飲酒後會導致對週遭事物之辨識及反應能力較平常狀況
      薄弱，因而酒後駕車在道路上行駛，對往來之公眾具有高
      度危險性，被告竟仍僅圖一己往來交通之便，竟再度飲酒
      後騎乘機車上路，並發生自摔之交通事事故，測得之酒測
      濃度值為高、於警詢及本院審理中均坦承所犯及其本院審
      理中自陳國小畢業之智識程度、入監前從事臨時工1日約1
      千元、無不動產、無扶養之親屬及前案因公共危險案件判
      處之刑度等一切情狀，量處如主文所示之刑。
據上論斷，依刑事訴訟法第273條之1第1項、第299條第1項前段
，刑法第2條第1項前段、第185條之3第1項第1款（修正前）、第
47條第1項，刑法施行法第1條之1第1項，判決如主文。
本案經檢察官蔡岱霖提起公訴，檢察官吳宣憲到庭執行職務。
中　　華　　民　　國　　111 　年　　2 　　月　　14　　日
                  刑事第四庭  法  官    黃益茂
以上正本與原本無異。
如不服本判決應於收受送達後20日內向本院提出上訴書狀，並應
敘述具體理由；其未敘述上訴理由者，應於上訴期間屆滿後20日
內向本院補提理由書（均須按他造當事人之人數附繕本）「切勿
逕送上級法院」。
                              書記官    黃馨儀
中　　華　　民　　國　　111 　年　　2 　　月　　15　　日
附錄論罪科刑法條：
修正前中華民國刑法第185條之3
駕駛動力交通工具而有下列情形之一者，處2年以下有期徒刑，
得併科20萬元以下罰金：
一、吐氣所含酒精濃度達每公升零點二五毫克或血液中酒精濃度
    達百分之零點零五以上。
二、有前款以外之其他情事足認服用酒類或其他相類之物，致不
    能安全駕駛。
三、服用毒品、麻醉藥品或其他相類之物，致不能安全駕駛。
因而致人於死者，處3年以上10年以下有期徒刑；致重傷者，處1
年以上7年以下有期徒刑。
曾犯本條或陸海空軍刑法第54條之罪，經有罪判決確定或經緩起
訴處分確定，於五年內再犯第1項之罪因而致人於死者，處無期
徒刑或5年以上有期徒刑；致重傷者，處3年以上10年以下有期徒
刑。